臺灣臺北地方法院刑事判決　　　　　　　　　　　　　九十一年度訴緝字第八六號
　　公　訴　人　臺灣臺北地方法院檢察署檢察官
　　被　　　告　乙○○
　　指定辯護人　甲○
右列被告等因公共危險案件，經檢察官提起公訴（八十三年度偵字第二六二一０號）
，甲○判決如左：
    主  文
乙○○放火燒燬現供人使用之住宅，未遂，處有期徒刑參年捌月。
    事  實
一、乙○○因向其岳父母要求其妻所有，位在臺北縣新店市○○路九十八號三樓住處
    之住宅，供其向銀行扺押貸款，遭到拒絕，竟於民國（下同）八十三年十二月三
    日凌晨四時左右，以打火機點燃報紙，再將室內之傢俱及床舖燒燬之方式，放火
    燃燒現供自己及其家人居住之該房屋，幸經路人報警，經消防隊員撲救而不遂。
二、案經臺北縣警察局新店分局報請臺灣臺北地方法院檢察署檢察官偵查起訴。
    理  由
一、訊據被告乙○○除辯稱：伊當時是喝酒醉云云外，對其餘之事實均坦承不諱。查
    關於被告乙○○如何於上開時地，以打火機點燃報紙，再將室內之傢俱及床舖燒
    燬之方式，放火燃燒現供自己及其家人居住之該房屋之事實，業據被告於警訊及
    偵審中供承不諱，核與證人即被告之子陳世剛及現場目擊之林玉章證述之情節相
    符，復有簡圖一紙及照片三張在卷可按，足見被告確有放火燒燬現供人使用住宅
    之犯意。且查，被告放火之上開房屋係屬三樓，係被告與其子陳世剛之住處，二
    樓則是被告之岳父母住處，一樓則係出租予他人，被告放火當時，被告之子陳世
    剛正在該屋二樓睡覺之事實，業據證人陳世剛分別於警訊時及偵查中證述明確，
    亦足認被告所燒燬之上開房屋，係屬現供人使用之住宅。又被告係於當日之凌晨
    四時左右放火燒屋，於當日之凌晨五時左右，經警查獲而訊問，其間之答話明確
    ，此有警訊筆錄在卷可按，顯見被告當時並無精神耗弱之情形，被告辯稱：伊當
    時是喝酒醉云云，意即有精神耗弱或無故意之情形，自無足採。又按自首之後，
    須聽受裁判，方合於自首減輕之要件，此觀刑法第六十二條前段規定自明，查被
    告於偵查中之八十三年十二月三日經公訴人限制住居後，經公訴人合法傳喚，即
    未到庭應訊，於八十四年二月十八日經起訴後，於甲○審理中，亦經合法傳喚均
    未到庭應訊，始經甲○於八十四年四月二十一日通緝，並於九十一年五月二十八
    日經警緝獲到案之事實，亦有甲○之通緝書及撤銷通緝書在卷，顯見被告並無聽
    受裁判之意思，如上開之說明，尚難認被告有合於自首之情形，附此敘明。綜上
    所述，事證明確，被告之犯行堪予認定。
二、核被告所為，係犯刑法第一百七十三條第三項、第一項之放火燒燬現供人使用之
    住宅未遂罪。被告已著手於放火行為之實行，於房屋本身尚未達喪失其效用之程
    度而不遂，已如前述，依同法第二十六條前段規定，爰按既遂犯之刑減輕之。爰
    審酌被告犯罪動機、目的、手段，無視當時屋內家人生命之安危，猶予放火，犯
    行所生之危害非輕及其犯後態度等一切情狀，量處如主文所示之刑，以資懲儆。
據上論斷，應依刑事訴訟法第二百九十九條第一項前段，刑法第一百七十三條第三項
、第一項、第二十六條前段，判決如主文。
本案經檢察官蔡秋明到庭執行職務
中      華      民      國    九十一    年      七      月    十七      日
                                    臺灣臺北地方法院刑事第四庭
                                        法  官  余  學  淵
右正本證明與原本無異
如不服本判決，應於判決送達後十日內，向甲○提起上訴狀（應附繕本）。
                                        書記官  呂  淑  芳
中      華      民      國    九十一    年      七      月    十七      日
附錄本案論罪科刑法條全文：
中華民國刑法第一百七十三條：
放火燒燬現供人使用之住宅或現有人所在之建築物、礦坑、火車、電車或其他供水、
陸、空公眾運輸之舟、車、航空機者，處無期徒刑或七年以上有期徒刑。
失火燒燬前項之物者，處一年以下有期徒刑、拘役或五百元以下罰金。
第一項之未遂犯罰之。
預備犯第一項之罪者，處一年以下有期徒刑、拘役或三百元以下罰金。
